【裁判字號】    99,交聲,2101
【裁判日期】    990730
【裁判案由】    聲明異議
【裁判全文】
臺灣高雄地方法院交通事件裁定        99年度交聲字第2101號
原處分機關  交通部公路總局臺北區監理所蘆洲監理站
異  議  人  甲○○
上列受處分人因聲明異議案件，對於交通部公路總局臺北區監理
所蘆洲監理站99年6 月18日所為之處分（原處分：北監蘆字第裁
46-B00000000號），聲明異議，本院裁定如下：
    主  文
異議駁回。
    理  由
一、原處分意旨略以：異議人即受處分人甲○○於民國（下同）
    99年4 月20日15時15分，駕駛車號ZCW-697 號輕型機車，行
    經高雄市○○路、熱河街口，因「一、未兩段式左轉。二、
    未帶駕照」之違規，遭舉發單位高雄市政府警察局交通警察
    大隊第四中隊鼓山分隊員警當場攔停，並以異議人有違反道
    路交通管理處罰條例第48條第1 項2 款、第25條第3 款之規
    定之行為製單舉發。嗣異議人不服舉發提出申訴，經原處分
    機關函請舉發單位調查結果，仍認異議人有「一、不依標誌
    、標線、號誌指示。二、駕駛汽車未隨身攜帶駕駛執照」之
    違規行為，原處分機關乃於99年6 月18日依道路交通管理處
    罰條例第48條第1 項2 款、第25條第3 款、第63條第1 項第
    1 款及違反道路交通管理事件統一裁罰基準及處理細則第43
    條、第44條及第67條之規定，裁處異議人罰鍰新臺幣（下同
    ）900 元，並予記違規點數1 點。
二、異議人則以：異議人於上揭時地駕駛上揭機車，並無任何違
    規，伊係自熱河街左轉中華路，而非自中華路左轉熱河街，
    是伊行進方向無庸二段式左轉，且異議人當時亦提供駕照予
    警員抄錄，僅因異議人遭攔停當時心慌，而未注意警員開單
    之違規事項，即簽收罰單快速離去，致發發現警員舉發違規
    有誤，為此聲明異議，請求撤銷原處分云云。
三、按機器腳踏車行駛至交岔路口，其轉彎，應依標誌或標線之
    規定行駛；無標誌或標線者，應依下列規定行駛：（一）內
    側車道設有禁行機車標誌或標線者，應依兩段方式進行左轉
    ，不得由內側或其他車道左轉；（二）在三快車道以上單行
    道道路，行駛於右側車道或慢車道者，應以兩段方式進行左
    轉彎；行駛於左側車道或慢車道者，應以兩段方式進行右轉
    彎；汽車駕駛人轉彎時，不依標誌、標線、號誌指示者，處
    600 元以上1800元以下罰鍰；除依原條款處罰鍰外，各記違
    規點數1 點，道路交通安全規則第99條第2 項、道路交通管
    理處罰條例第48條第1 項第2 款、第63條第1 項第1 款，分
    別定有明文。次按汽車駕駛人，駕駛汽車未隨身攜帶駕駛執
    照者，處新臺幣300 元以上600 元以下罰鍰，並責令補辦登
    記、補照、換照或禁止駕駛。道路交通管理處罰條例第25條
    ，規定甚明。經查：異議人於上揭時地駕駛上開機車，有「
    一、不依標誌、標線、號誌指示。二、駕駛汽車未隨身攜帶
    駕駛執照」違規行為之事實，業經舉發員警即證人乙○○於
    本院訊問時以具結擔保其供述之真實性並在負擔偽證罪之心
    理處罰狀態下證稱：「（請說明當天取締的情形。）當時執
    行違規取締，有發現違規車輛就是異議人的車輛，未兩段式
    左轉，我們就吹哨請她停車，且異議人當時未帶駕照行照，
    我們就詢問地址，開單舉發，該路口當時有清楚的顯示需要
    兩段式待轉，他走的方向是中華路北往南，準備左轉東邊的
    熱河街。」、「（你當時開單的時候是在哪裡開的？在中華
    、熱河路口，我在中華路上開單的，我當時站在中華路上，
    證人當時已經轉到中華路上，我制止他，請她回來。」、「
    （你如何知道異議人當時要左轉？）異議人當時已經轉到中
    華路的快車道上了。」、「（異議人當時有無帶駕照、行照
    ？）我記得異議人當時沒有帶駕照、行照，但是有帶其他證
    件。」等語明確（見本院卷第20頁），並有舉發違反道路交
    通管理事件通知單附卷可稽，是異議人上揭違規事實，已堪
    認定。又執勤警員本其維護交通秩序、安全職責所為之舉發
    ，自應受到合法、正確之推定，且衡諸執勤警員乙○○與異
    議人素不相識，亦無怨隙，當無設詞攀誣異議人，而自陷偽
    證刑責風險之可能，是其證言應屬可採。至異議人雖執前詞
    抗辯，惟其所辯稱之情形，與證人乙○○證述之情形迥異，
    且無任何事證可憑，尚難採信。
四、綜上所述，異議人確有於上揭違規行為無誤。從而，原處分
    機關依道路交通管理處罰條例第48條第1 項2 款、第25條第
    3 款、第63條第1 項第1 款及違反道路交通管理事件統一裁
    罰基準及處理細則第43條、第44條及第67條之規定，裁處異
    議人罰鍰900 元，並予記違規點數1 點，核無違誤。異議人
    聲明異議，為無理由，應予駁回。
據上論斷，應依道路交通案件處理辦法第19條，裁定如主文。
中    華    民    國    99    年    7     月    30    日
                  交通法庭      法  官  施盈志
以上正本證明與原本無異。
如不服本裁定應於送達後5日內向本院提出抗告狀。
中    華    民    國    99    年    7     月    30    日
                                書記官  林雅婷

司法院資訊處製作；財團法人民間司法改革基金會備份。
